臺灣雲林地方法院刑事判決　　　　　　 96年度交易字第121號
公　訴　人　臺灣雲林地方法院檢察署檢察官
被　　　告　乙○○
上列被告因過失傷害案件，經檢察官提起公訴（96年度偵緝字第
183號），本院判決如下：
    主  文
乙○○因過失傷害人，處有期徒刑貳月，如易科罰金，以新臺幣
壹仟元折算壹日，減為有期徒刑壹月，如易科罰金，以新臺幣壹
仟元折算壹日。
    事  實
一、乙○○於民國95年7月20日下午，駕駛車牌號碼ZS－7472號
    自用小客車，沿雲林縣崙背鄉○○路（屬幹線道）由北往南
    方向行駛，於同日下午5 時50分許，行經民權路（其行進方
    向號誌為閃光黃燈）與位在崙背2 號橋旁鄉道○○○○道）
    之交岔路口時，本應注意車輛行駛時之車前狀況，其行進應
    遵守燈光號誌，而閃光黃燈表示「警告」，車輛應減速接近
    ，注意安全，小心通過；且當時天候晴朗、日間有自然光線
    、路面乾燥、無缺陷、無障礙物、視距良好，並無不能注意
    情事，竟疏未注意及此，而以時速40至50公里左右之速度貿
    然通過。適有甲○○騎乘車牌號碼MKA －681 號重型機車，
    沿上開鄉道由東往西方向行經該交岔路口時，亦疏未注意伊
    行進方向為閃光紅燈號誌，應先停於交岔路口前，讓幹線道
    車優先通行之車前狀況，即左轉進入該交岔路口。乙○○因
    此煞避不及，其自用小客車車頭乃在該交岔路口內，撞及甲
    ○○所騎乘上開機車之右側車身，致甲○○人車倒地，受有
    頭部外傷併顱內出血、臉部及四肢多處裂傷之傷害。
二、案經甲○○訴由雲林縣警察局西螺分局報告臺灣雲林地方法
    院檢察署檢察官偵查起訴。
    理  由
一、本件為刑事訴訟法第376 條第1 款、第2 款所列案件，依同
    法第284 條之1 規定，由法官獨任審判，先予敘明。
二、按被告以外之人於審判外之陳述，雖不符前4 條之規定，而
    經當事人於審判程序同意作為證據，法院審酌該言詞陳述或
    書面陳述作成時之情況，認為適當者，亦得為證據。當事人
    、代理人或辯護人於法院調查證據時，知有第159 條第1 項
    不得為證據之情形，而未於言詞辯論終結前聲明異議者，視
    為有前項之同意。刑事訴訟法第159 條之5 定有明文。本件
    被告乙○○對於告訴人甲○○於警詢及檢察官偵訊時之供述
    ，以及告訴人所提出之醫院診斷證明書等審判外之陳述，迄
    至本院於96年10月22日言詞辯論終結時，均未爭執無證據能
    力。依上開規定，即視為被告同意作為證據；且本院審酌告
    訴人之上開陳述，係於警詢及檢察官偵訊時所作成；另診斷
    證明書，係醫師針對告訴人就醫時之傷勢情狀，經診療而作
    成，均無不適當之情事。是就上述被告以外之人於審判外之
    陳述，自有證據能力。
三、上開犯罪事實，業據被告於本院審理時坦承不諱；並有告訴
    人於警詢及偵訊中之指訴可證；復有道路交通事故調查報告
    表(一)、(二)及現場圖各1 件、現場照片4 張在卷可佐；又告訴
    人所受之傷勢為頭部外傷併顱內出血、臉部及四肢多處裂傷
    一情，亦有慈愛綜合醫院診斷證明書及財團法人佛教慈濟綜
    合醫院大林分院診斷證明書各1 紙在卷可稽。按此，被告於
    前揭時、地與告訴人發生車禍，以及告訴人因而受有上開傷
    害之事實，堪以認定。
四、按汽車行駛時，駕駛人應注意車前狀況，並隨時採取必要之
    安全措施；汽車行駛至交岔路口，其行進、轉彎，應遵守燈
    光號誌。道路交通安全規則第94條第3 項、第102 條第1 項
    第1 款分別定有明文。又閃光黃燈表示「警告」，車輛應減
    速接近，注意安全，小心通過。道路交通標誌標線號誌設置
    規則第211 條第1 項第1 款亦有明定。被告為汽車駕駛人，
    自應注意及此；又本件事發當時，天候晴朗、日間有自然光
    線、路面乾燥、無缺陷、無障礙物、視距良好，亦有前揭道
    路交通事故調查報告表(一)在卷可佐；且被告當時之年齡為54
    歲，又身心健全，並無不能注意之情事。卻疏未注意駕車行
    駛至上開交岔路口時，遇閃光黃燈，應減速接近，注意安全
    ，小心通過之車前狀況，竟仍超速通過，以致肇事，其就本
    件事故之發生自有過失。且本件經送請臺灣省嘉雲區車輛行
    車事故鑑定委員會鑑定，結果亦認：「乙○○駕駛自用小客
    車，行經閃光黃燈號誌交岔路口，未減速反超速行駛，為肇
    事次因」等語，有該會96年8 月1 日嘉雲鑑960412字第
    0965802606號函所附鑑定意見書1 件在卷可參。又告訴人確
    因本件車禍受有傷害，已如上述，是被告上開過失駕駛行為
    ，與告訴人之受傷結果間，顯具有相當因果關係。至於告訴
    人雖騎車行經閃光紅燈號誌交岔路口，由支線道左轉，未暫
    停讓被告之幹線道直行車先行，為本件車禍之肇事主因，亦
    有上開鑑定意見在卷可佐，而與有過失，然此尚不能解免被
    告之刑責。是本案事證明確，被告上開過失傷害犯行堪以認
    定。
五、核被告所為，係犯刑法第284 條第1 項前段之過失傷害罪。
    爰審酌被告未曾因故意犯罪受有期徒刑以上刑之宣告，素行
    良好，有臺灣高等法院被告前案紀錄表附卷可參；犯後坦承
    犯行、被告之過失程度較輕、被害人甲○○所受傷害，以及
    被告尚未與被害人達成和解，賠償被害人之損害等一切情狀
    ，量處如主文所示之刑，並諭知易科罰金之折算標準，以示
    懲儆。
六、被告本件犯罪在96年4 月24日以前，合於中華民國九十六年
    罪犯減刑條例所定之減刑條件，爰並宣告其減得之刑，併諭
    知易科罰金之折算標準。
據上論斷，應依刑事訴訟法第284 條之1、第299 條第1 項前段
，刑法第284 條第1 項前段、第41條第1 款前段，刑法施行法第
1 條之1 ，中華民國九十六年罪犯減刑條例第2 條第1 項第3款
、第7 條，判決如主文。
本案經檢察官蕭如娟到庭執行職務。
中　　華　　民　　國　　96　　年　　11　　月　　5 　　日
                  刑事第三庭    法  官   陳銘壎
以上正本證明與原本無異。
如不服本判決，應於判決收受後10日內，向本院提出上訴狀（須
附繕本）。
                                書記官　 魏輝碩
中　　華　　民　　國　　96　　年　　11　　月　　5 　　日
附錄本案論罪科刑法條全文：
中華民國刑法第284 條第1 項:
因過失傷害人者，處六月以下有期徒刑、拘役或五百元以下罰金
，致重傷者，處一年以下有期徒刑、拘役或五百元以下罰金。
